de: Finish-Effekt: AB (Aurora Borealis); Farbwechsel; Holografisch; Irisierend; Matt; Metallic; Neon; Opaleszierend; Blickdicht; Standard (kein Spezialeffekt); Transparent; Sonstige
fr: Effet de finition: AB (aurore boréale); Changement de couleur; Holographique; Irisé; Mat; Métallique; Néon; Opalescent; Opaque; Standard (sans effet spécial); Transparent; Autre
sk-SK: Efekt povrchovej úpravy: AB (Aurora Borealis); Meniace farbu; Holografické; Iridescentné; Matné; Metalické; Neónové; Opalizujúce; Nepriehľadné; Štandardné (bez špeciálneho efektu); Priehľadné; Iné
tr: Bitiş efekti: AB (Aurora Borealis); Renk değiştiren; Holografik; Yanardöner; Mat; Metalik; Neon; Opal; Opak; Standart (özel efekt yok); Şeffaf; Diğer
ru: Эффект отделки поверхности: АВ (Северное сияние); Меняющий цвет (хамелеон); Голографический; Переливающийся; Матовый; Металлик; Неоновый; Опалесцирующий; Непрозрачный; Стандартный (без спецэффектов); Прозрачный; Другое
pt-BR: Efeito final: AB (Aurora Boreal); Mudança de cor; Holográfico; Iridescente; Fosco; Metálico; Neon; Opalescente; Opaco; Padrão (sem efeito especial); Transparente; Outros
it: Effetto finale: AB (Aurora Boreale); Cangiante; Olografico; Iridescente; Opaco; Metallizzato; Neon; Opalescente; Coprente; Standard (nessun effetto speciale); Trasparente; Altro
sl-SI: Končni učinek: AB (Aurora Borealis); Prelivanje barv; Holografski; Iridescenčen; Mat; Kovinski; Neonski; Opalizirajoč; Neprosojen; Standardno (brez posebnega učinka); Transparenten; Drugo
ko: 마감 효과: AB(오로라 보레알리스); 컬러 시프트; 홀로그래픽; 무지갯빛; 무광; 메탈릭; 네온; 오팔빛; 불투명; 표준(특수 효과 없음); 투명; 기타
bg-BG: Ефект на покритието: AB (Aurora Borealis); Променящ цвета си; Холограмен; Преливащ; Матов; Металик; Неонов; Опалесциращ; Непрозрачен; Стандартен (без специален ефект); Прозрачен; Други
vi: Hiệu ứng hoàn thiện: AB (Cực quang); Đổi màu; Holographic; Ngũ sắc; Mờ; Ánh kim; Neon; Ánh trắng xà cừ; Đục; Tiêu chuẩn (không có hiệu ứng đặc biệt); Trong suốt; Khác
hu: Végső hatás: AB (Aurora Borealis); Színváltós; Holografikus; Irizáló; Matt; Fémes; Neon; Opálos; Átlátszatlan; Standard (különleges hatás nélkül); Átlátszó; Egyéb
lt-LT: Apdailos efektas: AB („Aurora Borealis“); Keičiantis spalvą; Holografinis; Vaivorykštinis; Matinis; Metalinis; Neoninis; Opalinis; Nepermatomas; Standartinis (be specialaus efekto); Skaidrus; Kita
th: เอฟเฟกต์การตกแต่ง: สีรุ้งเหลือบ (AB); เปลี่ยนสี; โฮโลแกรม; เหลือบรุ้ง; ด้าน; เมทัลลิก; นีออน; สีโอปอล; ทึบแสง; มาตรฐาน (ไม่มีเอฟเฟกต์พิเศษ); โปร่งใส; อื่นๆ
nb: Fullfør effekt: AB (Aurora Borealis); Fargeskiftende; Holografisk; Iriserende; Matt; Metallisk; Neon; Opaliserende; Ugjennomsiktig; Standard (ingen spesialeffekt); Gjennomsiktig; Annet
fi: Pintatehoste: AB (Aurora Borealis); Väriä vaihtava; Holografinen; Irisoiva; Matta; Metallinen; Neon; Opalisoiva; Peittävä; Vakio (ei erikoistehostetta); Läpinäkyvä; Muu
zh-CN: 成品效果: AB（北极光）; 变色; 全息; 虹彩; 哑光; 金属质感; 霓虹; 乳白光; 不透明; 标准（无特殊效果）; 透明; 其他
el: Εφέ φινιρίσματος: AB (Aurora Borealis); Αλλαγής χρώματος; Ολογραφικό; Ιριδίζον; Ματ; Μεταλλικό; Νέον; Οπαλιζέ; Αδιαφανές; Κανονικό (χωρίς ειδικό εφέ); Διαφανές; Άλλο
sv: Finish-effekt: AB (Aurora Borealis); Färgskiftande; Holografisk; Iriserande; Matt; Metallic; Neon; Opalescent; Opak; Standard (ingen specialeffekt); Transparent; Övrigt
zh-TW: 表面效果: AB (幻彩); 變色; 全息; 虹彩; 霧面; 金屬色; 螢光; 蛋白石光澤; 不透明; 標準 (無特殊效果); 透明; 其他
da: Finish-effekt: AB (Aurora Borealis); Farveskift; Holografisk; Iriserende; Mat; Metallisk; Neon; Opalescerende; Uigennemsigtig; Standard (ingen speciel effekt); Gennemsigtig; Andet
es: Efecto de acabado: AB (Aurora Boreal); Cambio de color; Holográfico; Iridiscente; Mate; Metálico; Neón; Opalescente; Opaco; Estándar (sin efecto especial); Transparente; Otro
hr-HR: Završni efekt: AB (Aurora Borealis); Promjena boje; Holografski; Preljevajuće; Mat; Metalik; Neon; Opalescentno; Neprozirno; Standardno (bez posebnih efekata); Prozirno; Ostalo
nl: Afwerkingseffect: AB (Aurora Borealis); Color-shift; Holografisch; Iriserend; Mat; Metallic; Neon; Opaliserend; Opaak; Standaard (geen speciaal effect); Transparant; Overige
cs: Dokončovací efekt: AB (Aurora Borealis); Měnící barvu; Holografický; Iridescentní; Matný; Metalický; Neonový; Opaleskující; Krycí; Standardní (bez zvláštního efektu); Průhledný; Jiné
ro-RO: Efect de finisare: AB (Aurora Borealis); Schimbare de culoare (color-shift); Holografic; Iridescent; Mat; Metalizat; Neon; Opalescent; Opac; Standard (fără efect special); Transparent; Altele
ja: 仕上げ効果: AB (オーロラ); カラーシフト; ホログラフィック; イリディセント; マット; メタリック; ネオン; オパール; 不透明; スタンダード (特殊効果なし); 透明; その他
pt-PT: Efeito final: AB (Aurora Boreal); Mudança de cor; Holográfico; Iridescente; Mate; Metálico; Néon; Opalescente; Opaco; Padrão (sem efeito especial); Transparente; Outro
en: Finish effect: AB (Aurora Borealis); Color-shift; Holographic; Iridescent; Matte; Metallic; Neon; Opalescent; Opaque; Standard (no special effect); Transparent; Other
pl: Efekt wykończenia: AB (Aurora Borealis); Zmieniające kolor; Holograficzne; Opalizujące; Matowe; Metaliczne; Neonowe; Opalescencyjne; Kryjące; Standardowe (bez efektów specjalnych); Przezroczyste; Inne